---
title: "Clasificador SVM: Paula Villa Martín"
output: html_notebook
---


# 0. Librerías
```{r}
set.seed(42)
library(tidyverse);
library(caret);
library(nortest);
library(RWeka)
library(ggplot2)
library(liquidSVM)
```

# 1. Carga de datos
```{r}
train_labels <- read.csv("train_labels.csv")
train_values <- read.csv("train_values.csv")
test_values <- read.csv("test_values.csv")
# Conversión de las columnas con datos categóricos a factores:
cols_to_factor <- c(9:15, 27)
train_values[cols_to_factor] <- lapply(train_values[cols_to_factor], factor)
test_values[cols_to_factor] <- lapply(test_values[cols_to_factor], factor)
train_labels$damage_grade <- factor(train_labels$damage_grade)
```

# 2. Análisis exploratorio de los datos
```{r}
data <- merge(x = train_values, y = train_labels, by = 'building_id')
head(data)
#(Para análisis de datos ver jupyter notebook del EDA común del equipo)
```


# 3. Selección de variables
```{r}
# Eliminamos las variables correlacionadas, y que no aportan información respecto al grado de daño.
excluded_vars <- c(
  'count_families',
  'land_surface_condition',
  'has_superstructure_timber',
  'has_superstructure_bamboo',
  'has_superstructure_other',
  'has_superstructure_cement_mortar_stone',
  'has_superstructure_mud_mortar_brick',
  'has_secondary_use',
  'has_secondary_use_use_police',
  'has_secondary_use_agriculture',
  'has_secondary_use_hotel',
  'has_secondary_use_industry',
  'position'
)
train_values <- train_values %>% select(-all_of(excluded_vars))
test_values <- test_values %>% select(-all_of(excluded_vars))
train_values <- train_values %>% select(-building_id)
```


# 4. Variables categóricas
## 4.1. Agrupación según diferencia relativa
```{r}
group_label <- function(x, label1, label2, new_label) {
  x <- sub(label1, new_label, x)
  x <- sub(label2, new_label, x)
}
group_cat <- function(data, var, label1, label2, grouped_label) {
  as.factor(sapply(data[, var], group_label, label1, label2, grouped_label))
}
# Train
train_values$foundation_type <- group_cat(train_values,"foundation_type", "^u$", "^w$", "u+w")
train_values$ground_floor_type <- group_cat(train_values,"ground_floor_type", "^f$", "^x$", "f+x")
train_values$ground_floor_type <- group_cat(train_values,"ground_floor_type", "^m$", "^z$", "m+z")
train_values$plan_configuration <- sub("^a$", "a+c+m+o+u", train_values$plan_configuration)
train_values$plan_configuration <- sub("^c$", "a+c+m+o+u", train_values$plan_configuration)
train_values$plan_configuration <- sub("^m$", "a+c+m+o+u", train_values$plan_configuration)
train_values$plan_configuration <- sub("^o$", "a+c+m+o+u", train_values$plan_configuration)
train_values$plan_configuration <- sub("^u$", "a+c+m+o+u", train_values$plan_configuration)
train_values$plan_configuration <- sub("^d$", "d+n+q", train_values$plan_configuration)
train_values$plan_configuration <- sub("^n$", "d+n+q", train_values$plan_configuration)
train_values$plan_configuration <- sub("^q$", "d+n+q", train_values$plan_configuration)
train_values$roof_type <- group_cat(train_values,"roof_type", "^n$", "^q$", "n+q")
train_values$other_floor_type <- group_cat(train_values,"other_floor_type", "^q$", "^x$", "q+x")
train_values$legal_ownership_status <- group_cat(train_values,"legal_ownership_status", "^r$", "^v$", "r+v")
# Test
test_values$foundation_type <- group_cat(test_values,"foundation_type", "^u$", "^w$", "u+w")
test_values$ground_floor_type <- group_cat(test_values,"ground_floor_type", "^f$", "^x$", "f+x")
test_values$ground_floor_type <- group_cat(test_values,"ground_floor_type", "^m$", "^z$", "m+z")
test_values$plan_configuration <- sub("^a$", "a+c+m+o+u", test_values$plan_configuration)
test_values$plan_configuration <- sub("^c$", "a+c+m+o+u", test_values$plan_configuration)
test_values$plan_configuration <- sub("^m$", "a+c+m+o+u", test_values$plan_configuration)
test_values$plan_configuration <- sub("^o$", "a+c+m+o+u", test_values$plan_configuration)
test_values$plan_configuration <- sub("^u$", "a+c+m+o+u", test_values$plan_configuration)
test_values$plan_configuration <- sub("^d$", "d+n+q", test_values$plan_configuration)
test_values$plan_configuration <- sub("^n$", "d+n+q", test_values$plan_configuration)
test_values$plan_configuration <- sub("^q$", "d+n+q", test_values$plan_configuration)
test_values$roof_type <- group_cat(test_values,"roof_type", "^n$", "^q$", "n+q")
test_values$other_floor_type <- group_cat(test_values,"other_floor_type", "^q$", "^x$", "q+x")
test_values$legal_ownership_status <- group_cat(test_values,"legal_ownership_status", "^r$", "^v$", "r+v")
```

## 4.2. Agrupamiento de variables de superestructura de la siguiente forma:
```{r}
#WEAK: `mud_mortar_stone`, `stone_flag`,`adobe_mud`.
#ROBUST: `rc_non_engineered`, `rc_engineered`, `cement_mortar_brick`.
group_superstructure <- function(data) {
  # División en: weak, robust
  data <- data %>% mutate(superstructure =
      ifelse(has_superstructure_adobe_mud == 1 |
             has_superstructure_mud_mortar_stone == 1 |
             has_superstructure_stone_flag, 'weak','robust')
  )
  # Convertimos a factor y eliminamos las variables ya agurpadas
  data$superstructure <- as.factor(data$superstructure)
  data <- data %>% select(-starts_with('has_superstructure_'))
}
train_values <- group_superstructure(train_values)
test_values <- group_superstructure(test_values)
names(train_values)
```

## 4.3. Aplicación de one-hot encoding sobre variables categóricas.
```{r}
is_categorical_var <- sapply(data, is.factor)
cat_vars <- data[, is_categorical_var]
names(cat_vars)

one_hot_encoding <- function(data) {
  is_categorical_var <- sapply(data, is.factor)
  cat_vars <- data[, is_categorical_var]
  
  dummy <- caret::dummyVars(' ~ .', data = cat_vars)
  data.frame(predict(dummy, newdata = cat_vars))
}
dummy_train <- one_hot_encoding(train_values)
dummy_test <- one_hot_encoding(test_values)

# Remove duplicated information
excluded_vars <- c(
  'foundation_type.u.w',
  'roof_type.n.q',
  'ground_floor_type.f.x',
  'other_floor_type.q.x',
  'legal_ownership_status.r.v',
  'superstructure.weak'
)

dummy_train <- dummy_train %>% select(-all_of(excluded_vars))
dummy_test <- dummy_test %>% select(-all_of(excluded_vars))

```

# 5. Variables numéricas
```{r}
is_numeric_var <- c("geo_level_1_id","geo_level_2_id","geo_level_3_id",
                    "count_floors_pre_eq","age","area_percentage",
                    "height_percentage")
#Estandarización y normalización
preProc <- preProcess(train_values[, is_numeric_var], method = c('center', 'scale'))
train_values[, is_numeric_var] <- predict(preProc, train_values[, is_numeric_var])
test_values[, is_numeric_var] <-predict(preProc, test_values[, is_numeric_var])
```

# 6. Selección de variables por importancia
```{r}
num_vars_train <- train_values[, is_numeric_var]
num_vars_test <- test_values[, is_numeric_var]
names(num_vars_train)
train_values <- data.frame(num_vars_train,dummy_train)
test_values <- data.frame(num_vars_test,dummy_test, building_id=test_values$building_id)
train_data <- data.frame(train_values,damage_grade=train_labels$damage_grade)
```

## 6.1. Análisis PCA
```{r}
#library(factoextra)
#pca <- prcomp(train_data[1:1000,1:3])
#fviz_eig(pca)
#groups <- as.factor(train_data[1:1000,9])
#fviz_pca_ind(pca,
#             col.ind = groups, # color by groups
#             palette = c("#00AFBB", "#E7B800", "#FC4E07"),
#             addEllipses = TRUE, # Concentration ellipses
#             ellipse.type = "confidence",
#             legend.title = "Groups",
#             repel = TRUE
#)
```

## 6.2. InfoGain
```{r}
importance_thr = 0.005
var_importance <- InfoGainAttributeEval(damage_grade~ ., train_data)
names(sort(var_importance[var_importance>importance_thr],decreasing=TRUE))
train_values <- train_values[,var_importance > importance_thr]
train_data <- data.frame(train_values,train_labels)
test_values <- test_values %>% select(names(train_values),building_id)
names(train_values)
names(test_values)
names(train_data)
selected <- c("geo_level_2_id","geo_level_3_id","geo_level_1_id",
              "superstructure.robust","foundation_type.r","ground_floor_type.v",
              "roof_type.x","foundation_type.i","age","other_floor_type.s",
              "count_floors_pre_eq","height_percentage","other_floor_type.j",
              "area_percentage","legal_ownership_status.a","damage_grade")
```

# 7. Selección de instancias
```{r}
# Finalmente considero todas las instancias
data_1 <- train_data %>% filter(damage_grade==1)
data_2 <- train_data %>% filter(damage_grade==2)
data_3 <- train_data %>% filter(damage_grade==3)
table(data$damage_grade)
set.seed(1)
#num_instances <- 25000
sampled_data_1 <- data_1 #sample_n(data_1, num_instances)
sampled_data_2 <- data_2 #sample_n(data_2, num_instances)
sampled_data_3 <- data_3 #sample_n(data_3, num_instances)
train_data <- rbind(sampled_data_1,sampled_data_2,sampled_data_3)
rows <- sample(nrow(train_data ))
train_data <- train_data[rows, ]
train_data <-train_data[,selected]
train_values <- train_data %>% select(-damage_grade)
train_labels <- train_data %>% select(damage_grade)
```

# 8. Modelo
```{r}
### MODELO clase 2
n_select <- 4  # Número de variables considerado
num_instances_test <- 5
total_num_instances <- dim(train_data)[1]
num_instances_train <- total_num_instances-num_instances_test
num_instances_train
values_for_train <- train_values[1:num_instances_train,1:n_select]
labels_for_train <- as.factor(train_labels[1:num_instances_train,1])
num_instances_train <- num_instances_train+1
values_for_test <- train_values[num_instances_train:total_num_instances,1:n_select]
labels_for_test <- as.factor(train_labels[num_instances_train:total_num_instances,1])
data <- liquidData('banana-mc')
data$train <- data.frame(Y=labels_for_train,values_for_train)
data$test <- data.frame(Y=labels_for_test,values_for_test)
data_2_eg <- data
train_data_2_eg <- data_2_eg$train
test_data_2_eg <- data_2_eg$test
table(train_data_2_eg$Y)
train_data_2_eg$Y <- as.factor(ifelse(as.numeric(train_data_2_eg$Y) >= 2, 1, 0))
test_data_2_eg$Y <- as.factor(ifelse(as.numeric(test_data_2_eg$Y)>= 2, 1, 0))
data_2_eg$train <- train_data_2_eg
data_2_eg$test <- test_data_2_eg
table(train_data_2_eg$Y)
set.seed(1)
model_2_eg <- svm(Y~., data_2_eg, display=1, threads=3, useCells=TRUE)
errors(model_2_eg$last_result)

## MODELO clase 3
n_select <- 4  # Número de variables considerado
num_instances_test <- 5
total_num_instances <- dim(train_data)[1]
num_instances_train <- total_num_instances-num_instances_test
num_instances_train
values_for_train <- train_values[1:num_instances_train,1:n_select]
labels_for_train <- as.factor(train_labels[1:num_instances_train,1])
num_instances_train <- num_instances_train+1
values_for_test <- train_values[num_instances_train:total_num_instances,1:n_select]
labels_for_test <- as.factor(train_labels[num_instances_train:total_num_instances,1])
data <- liquidData('banana-mc')
data$train <- data.frame(Y=labels_for_train,values_for_train)
data$test <- data.frame(Y=labels_for_test,values_for_test)
data_3_eg <- data
train_data_3_eg <- data_3_eg$train
test_data_3_eg<- data_3_eg$test
table(train_data_3_eg$Y)
train_data_3_eg$Y <- as.factor(ifelse(as.numeric(train_data_3_eg$Y) == 3, 1, 0))
test_data_3_eg$Y <- as.factor(ifelse(as.numeric(test_data_3_eg$Y) == 3, 1, 0))
data_3_eg$train <- train_data_3_eg
data_3_eg$test <- test_data_3_eg
table(train_data_3_eg$Y)
set.seed(1)
model_3_eg <- svm(Y~., data_3_eg, display=1, threads=3, useCells=TRUE)
errors(model_3_eg$last_result)
```

# 9. Predicción de conjunto de datos de test
```{r}
values_to_predict <- test_values %>% select(selected[1:n_select])
str(values_to_predict)
result_test_2_eg  <- test(model_2_eg,values_to_predict)
result_test_3_eg  <- test(model_3_eg,values_to_predict)
final_label <- 1 + as.numeric(result_test_2_eg)-1 + as.numeric(result_test_3_eg)-1
final_result <- data.frame(building_id=test_values$building_id, damage_grade=as.numeric(final_label))
table(final_result$damage_grade)
write.csv(final_result,"submission.csv", row.names = FALSE)
```

